# 帮助

提问人：cpa9696 时间：2011-11-24 16:02:29
从电力部门买条专用公司电线线路，这放在哪里

回答人：chenyiwei
是否理解为购买某条电力线路的使用权（类似于“增容费”）？个人理解可列报为长期待摊费用，按照预计受益年限摊销，最长不超过本企业的经营年限。